Minutes et répertoires du notaire Claude TOUTAIN, 12 octobre 1636 - 28 décembre 1644 (étude XXXV)
Archives nationales
- Minutes de Claude TOUTAIN, 12 octobre 1636 - décembre 1644; MC/ET/XXXV/370 - MC/ET/XXXV/392
  - Minutes. 1639, janvier - 1639, mars, janvier 1639 - mars 1639; MC/ET/XXXV/373/B
    - Inventaire des titres, papiers et ornements appartenant à la confrérie de la Passion et Résurrection de Notre Sauveur et Rédempteur Jésus-Christ, fondée de temps immémorial en l'hôpital de la Sainte-Trinité, rue Saint-Denis, propriétaire de l'Hôtel de Bourgogne, rue Mauconseil. 74 feuillets, d
      Documents du Minutier central des notaires de Paris, Le théâtre professionnel à Paris, 1600-1649, étude par Alan Howe, documents analysés par Madeleine Jurgens et Alan Howe [457 actes], transcriptions par Andrée Chauleur et Pierre-Yves Louis, Paris, Archives nationales, 2000, notice n° 316 (instrument de recherche imprimé dématérialisé dont la version intégrale est accessible en ligne par la rubrique 'Autres instruments de recherche', voir contexte dans le Plan d’orientation général - Notaires de Paris, guides thématiques du Minutier).
      Soulié, (Eudore), 'Recherches sur Molière et sur sa famille', Paris, Hachette, 1863., p. 151-165). De cet inventaire, Soulié a donné dans leur ordre chronologique l'analyse des actes qu'il a jugés les plus importants
      inventaire; Saint-Denis (rue); Bourgogne (hôtel de); Mauconseil (rue); Maurice (prince d'Orange, 1567-1625); Gaultier, Philippe; acteur; acteur; acteur; acteur; acteur; imprimeur
  - Minutes. 1639, avril - 1639, juin, avril 1639 - juin 1639; MC/ET/XXXV/374
    - Association entre Nicolas Duchastel, maître peintre, et Jean Jamet, pour la peinture de la galerie de l'hôtel du chancelier., 13 avril 1639; MC/ET/XXXV/374
      acte de société; Duchastel, Nicolas; Jamet, Jean; peintre
    - Obligation par Pierre Dubout, tapissier ordinaire du roi, Antoine Fauveau, marchand épicier, André de Vauconsains, marchand mercier, Pharon Legros et Jean Le Leu, marchands, doyen et maîtres de la confrérie de la Passion et propriétaires de l'Hôtel de Bourgogne, envers Jean de Villy, demeurant rue Saint-Denis, paroisse Saint-Leu-Saint-Gilles, de la somme de 1300 livres pour cause de prêt, 3 juin 1639; MC/ET/XXXV/374
      Documents du Minutier central des notaires de Paris, Le théâtre professionnel à Paris, 1600-1649, étude par Alan Howe, documents analysés par Madeleine Jurgens et Alan Howe [457 actes], transcriptions par Andrée Chauleur et Pierre-Yves Louis, Paris, Archives nationales, 2000, notice n° 319 (instrument de recherche imprimé dématérialisé dont la version intégrale est accessible en ligne par la rubrique 'Autres instruments de recherche', voir contexte dans le Plan d’orientation général - Notaires de Paris, guides thématiques du Minutier).
      obligation; Dubout, Pierre; Fauveau, Antoine; Vauconsains, André de; Legros, Pharon; Le Leu, Jean; Villy, Jean de; tapissier; commerçant
  - Minutes. 1639, juillet - 1639, décembre, juillet 1639 - décembre 1639; MC/ET/XXXV/375
    - Déclaration de Pierre Dubout, André de Vauconsains, Pharon Legros et Jean Le Leu, doyen et maîtres de la confrérie de la Passion, selon laquelle il appartient à celle-ci.-1)par acquit, une grande maison vulgairement appelée l'Hôtel de Bourgogne, consistant en magasins, grande salle au-dessus, couverte de tuile, en laquelle il y a un théâtre à représenter comédies et loges à l'entour, un petit corps d'hôtel à une cour, ayant sa principale entrée rue Saint-François par une porte cochère, au haut de laquelle sont les armes de la Passion, ancienne marque de la confrérie; au devant du petit corps d'hôtel est une barrière fermant à clef; ces constructions se trouvent sur une place de 17 toises de long sur 16 de large acquise par les confrères de Jean Rouvet, devant Jean Allart et Philippe Palanquin, le 30 août 1548, cette place étant chargée envers le domaine du roi d'une rente de 16 livres parisis, ramenée à 10 livres par lettres de Charles IX en date de janvier 1566.-2) 20 livres de rente de bail d'héritage dues par François Bonnard, vendeur de poisson.-3) la maison Saint-Léonard, sise rue Maudétour, acquise également le 30 août 1548, récemment démolie pour caducité.-4) une petite place d'une toise de face sur 4 toises de profondeur, sise rue Saint-Denis, près de l'hôpital de la Trinité, où sont les armes de la confrérie en relief ' fort antienne '., 27 août 1639; MC/ET/XXXV/375
      Documents du Minutier central des notaires de Paris, Le théâtre professionnel à Paris, 1600-1649, étude par Alan Howe, documents analysés par Madeleine Jurgens et Alan Howe [457 actes], transcriptions par Andrée Chauleur et Pierre-Yves Louis, Paris, Archives nationales, 2000, notice n° 323 (instrument de recherche imprimé dématérialisé dont la version intégrale est accessible en ligne par la rubrique 'Autres instruments de recherche', voir contexte dans le Plan d’orientation général - Notaires de Paris, guides thématiques du Minutier).
      Extrait publié par Deierkauf-Holsboer (S. Wilma), 'L'Histoire de la mise en scène dans le théâtre français à Paris de 1600 à 1673', Paris, Nizet, 1960, p. 12..
      déclaration; Bourgogne (hôtel de); Saint-François (rue); Maudétour (rue); Saint-Denis (rue); Dubout, Pierre; Vauconsains, André de; Legros, Pharon; Le Leu, Jean; Rouvet, Jean; Bonnard, François; Palanquin, Philippe; Allart, Jean
    - Procuration en blanc par les doyen et maîtres de la confrérie de la Passion, pour présenter à Messieurs de la Chambre souveraine des avertissements la déclaration de leurs biens par eux faite devant notaire, 27 août 1639; MC/ET/XXXV/375
      Documents du Minutier central des notaires de Paris, Le théâtre professionnel à Paris, 1600-1649, étude par Alan Howe, documents analysés par Madeleine Jurgens et Alan Howe [457 actes], transcriptions par Andrée Chauleur et Pierre-Yves Louis, Paris, Archives nationales, 2000, notice n° 324 (instrument de recherche imprimé dématérialisé dont la version intégrale est accessible en ligne par la rubrique 'Autres instruments de recherche', voir contexte dans le Plan d’orientation général - Notaires de Paris, guides thématiques du Minutier).
      procuration
    - Quittance par Alexandre de L'Espine, maître maçon, demeurant rue des Deux-Portes, et Rémi Arnoul, maître charpentier, demeurant rue de Saintonge, à Pierre Dubout, doyen, Antoine Fauveau, André de Vauconsains, Pharon Legros et Jean Le Leu, maîtres de la confrérie de la Passion, de la somme de 1100 livres venant en déduction du prix porté au marché de la reconstruction de la maison Saint-Léonard, 19 octobre 1639; MC/ET/XXXV/375
      Documents du Minutier central des notaires de Paris, Le théâtre professionnel à Paris, 1600-1649, étude par Alan Howe, documents analysés par Madeleine Jurgens et Alan Howe [457 actes], transcriptions par Andrée Chauleur et Pierre-Yves Louis, Paris, Archives nationales, 2000, notice n° 327 (instrument de recherche imprimé dématérialisé dont la version intégrale est accessible en ligne par la rubrique 'Autres instruments de recherche', voir contexte dans le Plan d’orientation général - Notaires de Paris, guides thématiques du Minutier).
      quittance; Deux-Portes (rue des); Saintonge (rue de); L'Espine, Alexandre de; Arnoul, Rémi; Dubout, Pierre; Fauveau, Antoine; Vauconsains, André de; Legros, Pharon; Le Leu, Jean; maçon; charpentier
    - Déclaration par Pierre Dubout, tapissier ordinaire du roi, doyen, André de Vauconsains, Pharon Legros et Jean Le Leu, marchands et bourgeois de Paris, maîtres en charge de la confrérie de la Passion, propriétaires de l'Hôtel de Bourgogne, suivant laquelle, sur la somme de 3600 livres due en raison du marché de reconstruction de la maison de Saint-Léonard, rue Maudétour, passé le 26 mai 1639 avec Alexandre de L'Espine, maître maçon, et Rémi Arnoul, maître charpentier, ils sont encore redevables d'une somme de 1200 livres; ils s'engagent à verser 400 livres à Noël prochain et, pour demeurer quittes du surplus, ils baillent la maison pour trois années aux entrepreneurs., 19 octobre 1639; MC/ET/XXXV/375
      Documents du Minutier central des notaires de Paris, Le théâtre professionnel à Paris, 1600-1649, étude par Alan Howe, documents analysés par Madeleine Jurgens et Alan Howe [457 actes], transcriptions par Andrée Chauleur et Pierre-Yves Louis, Paris, Archives nationales, 2000, notice n° 328 (instrument de recherche imprimé dématérialisé dont la version intégrale est accessible en ligne par la rubrique 'Autres instruments de recherche', voir contexte dans le Plan d’orientation général - Notaires de Paris, guides thématiques du Minutier).
      Ceux-ci loueront cette maison, le 21 novembre 1639, à Nicole Dubas, veuve de Michel Vincent, maçon, pour trois ans, moyennant 400 livres de loyer annuel (MC/ET/XXXV, 375).- Le marché de reconstruction du 26 mai 1639 est analysé dans Jurgens (Madelaine); Howe (Alan) ' Le théâtre professionnel à Paris. 1600-1649' Documentats du minutier central des notaires de Paris. Paris, Centre historique des Archives nationales, 2000, n° 318.
      déclaration; Bourgogne (hôtel de); Maudétour (rue); Dubout, Pierre; Vauconsains, André de; Legros, Pharon; Le Leu, Jean; L'Espine, Alexandre de; Arnoul, Rémi; tapissier; maçon
    - Bail par Pierre Dubout, André de Vauconsains, Pharon Legros et Jean Le Leu, maîtres de la confrérie de la Passion, pour trois ans, à Barthélemy Guyot, marchand épicier, demeurant rue Saint-Jacques-de-l'Hôpital, d'un magasin se trouvant sous la grande salle de l'Hôtel de Bourgogne, moyennant 110 livres de loyer annuel, 10 novembre 1639; MC/ET/XXXV/375
      Documents du Minutier central des notaires de Paris, Le théâtre professionnel à Paris, 1600-1649, étude par Alan Howe, documents analysés par Madeleine Jurgens et Alan Howe [457 actes], transcriptions par Andrée Chauleur et Pierre-Yves Louis, Paris, Archives nationales, 2000, notice n° 329 (instrument de recherche imprimé dématérialisé dont la version intégrale est accessible en ligne par la rubrique 'Autres instruments de recherche', voir contexte dans le Plan d’orientation général - Notaires de Paris, guides thématiques du Minutier).
      bail; Bourgogne (hôtel de); Dubout, Pierre; Vauconsains, André de; Legros, Pharon; Le Leu, Jean; Guyot, Barthélemy; commerçant; commerçant
    - Protestation d'Adrien Des Barres, sieur d'Orgemont, demeurant rue du Petit-Lion, sur le fait que ce jour Antoine Desprez et Pierre Martin, appartenant à la maison de Puisieux, sont venus le trouver et lui ont offert une somme de 2000 livres en pistoles d'Espagne, d'Italie et écus d'or pour assurance de la vente d'un office d'huissier faite par ledit d'Orgemont, ce que celui-ci aurait accepté, mais que sortant de sa maison peu après il a eu connaissance d'une déclaration du roi sur les monnaies, au moyen de laquelle il risque de supporter une grosse perte sur les espèces reçues, 21 novembre 1639; MC/ET/XXXV/375
      Documents du Minutier central des notaires de Paris, Le théâtre professionnel à Paris, 1600-1649, étude par Alan Howe, documents analysés par Madeleine Jurgens et Alan Howe [457 actes], transcriptions par Andrée Chauleur et Pierre-Yves Louis, Paris, Archives nationales, 2000, notice n° 330 (instrument de recherche imprimé dématérialisé dont la version intégrale est accessible en ligne par la rubrique 'Autres instruments de recherche', voir contexte dans le Plan d’orientation général - Notaires de Paris, guides thématiques du Minutier).
      protêt; Petit-Lion (rue du); Des Barres dit d'Orgemont, Adrien; Desprez, Antoine; Martin, Pierre
    - Obligation par Antoine Desprez, bourgeois de Paris, demeurant rue d'Orléans, et Jean Desprez, son fils, commis [Bruc, Henri de] de Monsieur de Bellefontaine, conseiller d'état, demeurant rue du Battoir, envers Adrien Des Barres, sieur d'Orgemont, demeurant rue du Petit-Lion, de la somme de 2336 livres 1 sol, remboursable à la fin du mois, 3 décembre 1639; MC/ET/XXXV/375
      Documents du Minutier central des notaires de Paris, Le théâtre professionnel à Paris, 1600-1649, étude par Alan Howe, documents analysés par Madeleine Jurgens et Alan Howe [457 actes], transcriptions par Andrée Chauleur et Pierre-Yves Louis, Paris, Archives nationales, 2000, notice n° 331 (instrument de recherche imprimé dématérialisé dont la version intégrale est accessible en ligne par la rubrique 'Autres instruments de recherche', voir contexte dans le Plan d’orientation général - Notaires de Paris, guides thématiques du Minutier).
      obligation; Orléans (rue d'); Battoir (rue du); Petit-Lion (rue du); Desprez, Antoine; Desprez, Jean; Bruc, Henri de; Des Barres dit d'Orgemont, Adrien
  - Minutes. 1640, janvier - 1640, mars, janvier 1640 - mars 1640; MC/ET/XXXV/376
    - Inventaire après décès de Roland Fonsard, libraire, rue Saint-Jacques., 17 janvier 1640; MC/ET/XXXV/376
      Libraires et métiers du livre, XVIIe-XVIIIe siècles (165 actes), par Claire Béchu, 1986-1996 (fichier papier entièrement dématérialisé; voir contexte dans le Plan d’orientation général - Notaires de Paris, guides thématiques du Minutier).
      Date de création de la notice: 2007
      inventaire après décès; Saint-Jacques (rue); Fonsard, Roland; libraire
    - Recette et dépense faites annuellement par les maîtres et gouverneurs de la confrérie de la Passion, propriétaires de l'Hôtel de Bourgogne, 10 mars 1640; MC/ET/XXXV/376; 8 feuillets
      Documents du Minutier central des notaires de Paris, Le théâtre professionnel à Paris, 1600-1649, étude par Alan Howe, documents analysés par Madeleine Jurgens et Alan Howe [457 actes], transcriptions par Andrée Chauleur et Pierre-Yves Louis, Paris, Archives nationales, 2000, notice n° 332 (instrument de recherche imprimé dématérialisé dont la version intégrale est accessible en ligne par la rubrique 'Autres instruments de recherche', voir contexte dans le Plan d’orientation général - Notaires de Paris, guides thématiques du Minutier).
      Transcription par Soulié, (Eudore), 'Recherches sur Molière et sur sa famille' p. 166-172.
      compte; Bourgogne (hôtel de)
  - Minutes. 1640, avril - 1640, juin, avril 1640 - juin 1640; MC/ET/XXXV/377
    Attention: certains actes ont été constatés manquants
    - Promesse par Robert Guérin [dit La Fleur ou Gros-Guillaume], Savinien Bony, Sébastien Gauvin, Nicolas [I] Réveillon, Jean Courtin, Adam Gyon, en son nom et pour Léonard Gyon, son frère, Robert Ridault, Nicolas Gasteau, Louis Desgodestz, Laurent Hubault et Pierre Deulin [Deullin], comédiens français, demeurant à Paris, à Nicolas Thomas, doyen, Benoît Petit, Pierre Morin, Vespasien Brosseron et Pierre Tournier, maîtres gouverneurs de la confrérie de la Passion, de jouer les jeux qui restent à jouer du roman de Vallentin et Ourson et tous autres jeux et comédies que les maîtres voudront faire jouer en l'Hôtel de Bourgogne jusqu'au prochain Carême. A la fin des jeux les comédiens représenteront des farces avec Guérin le Barbouillé. Les recettes des dimanches et fêtes appartiendront alternativement aux maîtres de la confrérie et aux comédiens; ces derniers prendront celles de deux jours ouvrables sur trois. Les habits et ' autres choses nécessaires' seront fournis par ceux qui bénéficieront de la recette., 30 octobre 1600; MC/ET/XXXV/377; Cet acte est la couverture des minutes de mai 1640 du notaire Toutain
      Robert Bidault: il s'agit, selon toute vraisemblance, d'une erreur du copiste pour Robert Bridault, acteur qui avait signé dans l'acte du 7 avril 1600, MC/ET/XV/0009.
      1640, mai. La copie de l'acte constitue la couverture des minutes du notaire Toutain (ET/XXXV/377).
      Original devant Haguenier et Huart, non conservé.
      Documents du Minutier central des notaires de Paris, Le théâtre professionnel à Paris, 1600-1649, étude par Alan Howe, documents analysés par Madeleine Jurgens et Alan Howe [457 actes], transcriptions par Andrée Chauleur et Pierre-Yves Louis, Paris, Archives nationales, 2000, notice n° 16 (instrument de recherche imprimé dématérialisé dont la version intégrale est accessible en ligne par la rubrique 'Autres instruments de recherche', voir contexte dans le Plan d’orientation général - Notaires de Paris, guides thématiques du Minutier).
      L'acte du 7 avril 1600 où signe l'acteur Robert Bridault est conservé sous la cote MC/ET/XV/0009 et analysé dans Jurgens (Madelaine); Howe (Alan) 'Le théâtre professionnel à Paris. 1600-1649.' Documents du minutier central des notaires de Paris. Paris, Centre historique des Archives nationales, 2000, n° 6.
      Transcription de cette copie dans Deierkauf-Holsboer (S. Wilma) 'Le Théâtre de l'Hôtel de Bourgogne', 2 vol., Paris, Nizet, 1968-1970, t. I, p. 177-178.(- Les noms de Thomas, de Morin et de Tournier y prennent une forme différente)
      promesse; Bourgogne (hôtel de); Guérin dit La Fleur ou Gros-Guillaume, Robert; Bony, Savinien; Gauvin, Sébastien; Réveillon, Nicolas I; Courtin, Jean; Gyon, Adam; Gyon, Léonard; Ridault, Robert; Gasteau, Nicolas; Desgodestz, Louis; Hubault, Laurent; Deulin ou Deullin, Pierre; Thomas, Nicolas; Petit, Benoît; Morin, Pierre; Brosseron, Vespasien; Tournier, Pierre; Guérin le Barbouillé; acteur
    - Constitution par Pierre Dubout, tapissier ordinaire du roi, André de Vauconsains, Pharon Legros et Jean Le Leu, marchands, doyen et maîtres de la confrérie de la Passion, à Philippe Brisse, brodeur et valet de chambre ordinaire du roi, demeurant rue du Renard, de 333 livres 6 sols 8 deniers de rente annuelle et perpétuelle, moyennant 6000 livres destinées à acquitter le droit d'amortissement. Au paiement de cette rente est hypothéquée la maison Saint-Léonard., 9 avril 1640; MC/ET/XXXV/377
      Documents du Minutier central des notaires de Paris, Le théâtre professionnel à Paris, 1600-1649, étude par Alan Howe, documents analysés par Madeleine Jurgens et Alan Howe [457 actes], transcriptions par Andrée Chauleur et Pierre-Yves Louis, Paris, Archives nationales, 2000, notice n° 333 (instrument de recherche imprimé dématérialisé dont la version intégrale est accessible en ligne par la rubrique 'Autres instruments de recherche', voir contexte dans le Plan d’orientation général - Notaires de Paris, guides thématiques du Minutier).
      Transcription par Deierkauf-Holsboer (S. Wilma) 'Le Théâtre de l'Hôtel de Bourgogne', 2 vol., Paris, Nizet, 1968-1970, t. II, p. 173-176.
      constitution de rente; Renard (rue du); Dubout, Pierre; Vauconsains, André de; Legros, Pharon; Le Leu, Jean; Brisse, Philippe; tapissier; brodeur; officier de la Chambre du roi (Ancien Régime)
    - Bail par Pierre Dubout, tapissier ordinaire du roi, André de Vauconsains, Martin Boyvin, Pharon Legros et Jean Le Leu, marchands et bourgeois de Paris, doyen et maîtres de la confrérie de la Passion, maison et hôtel de Bourgogne, pour quatre années commençant à Pâques, à Pierre Petit, marchand de chevaux, demeurant rue Mauconseil, d'un magasin situé sous une partie de la grande salle de l'Hôtel de Bourgogne, moyennant 120 livres de loyer annuel, 31 octobre 1640; MC/ET/XXXV/377
      Documents du Minutier central des notaires de Paris, Le théâtre professionnel à Paris, 1600-1649, étude par Alan Howe, documents analysés par Madeleine Jurgens et Alan Howe [457 actes], transcriptions par Andrée Chauleur et Pierre-Yves Louis, Paris, Archives nationales, 2000, notice n° 339 (instrument de recherche imprimé dématérialisé dont la version intégrale est accessible en ligne par la rubrique 'Autres instruments de recherche', voir contexte dans le Plan d’orientation général - Notaires de Paris, guides thématiques du Minutier).
      bail; Bourgogne (hôtel de); Dubout, Pierre; Vauconsains, André de; Boyvin, Martin; Legros, Pharon; Le Leu, Jean; Petit, Pierre; tapissier; commerçant
    - Contrat de mariage entre Charles Morel, compagnon orfèvre, demeurant rue des Deux-Portes, fils de François Morel, marchand drapier à Fontenay-en-Vosges, en Lorraine, et de Claude Bailly, et Jeanne Millon, fille de défunts Robert Millon, bourgeois de Caen, et Marie Canel, demeurant rue Beaurepaire. Parmi les témoins figurent Julien [Bedeau dit Jodelet] et François Bedeau [dit L'spy], comédiens du roi, et Jacqueline Bedeau, leur soeur, demeurant rue Beaurepaire, et Pierre Hazard, comédien du roi, amis., 5 novembre 1640; MC/ET/XXXV/377
      Documents du Minutier central des notaires de Paris, Le théâtre professionnel à Paris, 1600-1649, étude par Alan Howe, documents analysés par Madeleine Jurgens et Alan Howe [457 actes], transcriptions par Andrée Chauleur et Pierre-Yves Louis, Paris, Archives nationales, 2000, notice n° 340 (instrument de recherche imprimé dématérialisé dont la version intégrale est accessible en ligne par la rubrique 'Autres instruments de recherche', voir contexte dans le Plan d’orientation général - Notaires de Paris, guides thématiques du Minutier).
      contrat de mariage; Deux-Portes (rue des); Caen (Calvados); Beaurepaire (rue); Morel, Charles; Morel, François; Bailly, Claude; Millon, Jeanne; Millon, Robert; Canel, Marie; Bedeau dit L'Espy, François; Bedeau dit Jodelet, Julien; Bedeau, Jacqueline; Hazard, Pierre; orfèvre; négociant; acteur
  - Minutes. 1640, juillet - 1640, septembre, juillet 1640 - septembre 1640; MC/ET/XXXV/378
  - Minutes. 1640, octobre - 1640, décembre, octobre 1640 - décembre 1640; MC/ET/XXXV/379; Document détérioré.
    - Marché de couverture d'une maison sise à Roissy, appartenant à Daniel Quinge, maître peintre à Paris., 20 novembre 1640; MC/ET/XXXV/379
      marché; Roissy-en-France (Val-d'Oise); Quingé, Daniel de; peintre
    - Promesse par les comédiens du roi, représentés par François Bedeau, dit L'Espy, aux doyen et maîtres de la confrérie de la Passion, maison et hôtel de Bourgogne, de laisser ou de démolir au choix de ceux-ci, en fin de bail, ' l'escallier faict en la cour dudict hostel tenant au grand escallier ', ainsi que les portes qu'ils ont fait faire, 5 décembre 1640; MC/ET/XXXV/379
      Documents du Minutier central des notaires de Paris, Le théâtre professionnel à Paris, 1600-1649, étude par Alan Howe, documents analysés par Madeleine Jurgens et Alan Howe [457 actes], transcriptions par Andrée Chauleur et Pierre-Yves Louis, Paris, Archives nationales, 2000, notice n° 342 (instrument de recherche imprimé dématérialisé dont la version intégrale est accessible en ligne par la rubrique 'Autres instruments de recherche', voir contexte dans le Plan d’orientation général - Notaires de Paris, guides thématiques du Minutier).
      promesse; Bourgogne (hôtel de); Bedeau, François; acteur
  - Minutes. 1641, janvier - 1641, juin, janvier 1641 - juin 1641; MC/ET/XXXV/380
    - Mariage de François Gayet, maître imagier en taille douce., 2 février 1641; MC/ET/XXXV/380
      contrat de mariage; Gayet, François; dessinateur
    - Bail par Pierre Dubout, doyen, Martin Boyvin, André de Vauconsains, Pharon Legros et Jean Le Leu, maîtres en charge de la confrérie de la Passion, assistés de Philippe Brisse, Guillaume Javelle, Nicolas Boyvin, Nicolas Desnotz, anciens maîtres, pour trois années, à Alexandre de L'Espine, maître maçon, demeurant rue Saint-Martin, et Rémi Arnoul, maître charpentier, demeurant rue de Saintonge, d'une maison sise rue Maudétour, à l'image Saint-Léonard, pour demeurer quittes des ouvrages de maçonnerie et charpenterie exécutés en cette maison, 9 mars 1641; MC/ET/XXXV/380
      Documents du Minutier central des notaires de Paris, Le théâtre professionnel à Paris, 1600-1649, étude par Alan Howe, documents analysés par Madeleine Jurgens et Alan Howe [457 actes], transcriptions par Andrée Chauleur et Pierre-Yves Louis, Paris, Archives nationales, 2000, notice n° 344 (instrument de recherche imprimé dématérialisé dont la version intégrale est accessible en ligne par la rubrique 'Autres instruments de recherche', voir contexte dans le Plan d’orientation général - Notaires de Paris, guides thématiques du Minutier).